【裁判字號】    92,台上,2587
【裁判日期】    920514
【裁判案由】    偽造文書
【裁判全文】
最高法院刑事判決                              九十二年度台上字第二五八七號
    上  訴  人  甲○○
右上訴人因偽造文書案件，不服台灣高等法院台中分院中華民國八十九年十二月二十
八日第二審更審判決（八十九年度上更(一)字第三四八號，起訴案號：台灣台中地方法
院檢察署八十五年度偵字第二二四一六、二三０七九號），提起上訴，本院判決如左
：
    主  文
上訴駁回。
    理  由
按刑事訴訟法第三百七十七條規定：上訴於第三審法院，非以判決違背法令為理由，
不得為之。是提起第三審上訴，應以原判決違背法令為理由，係屬法定要件。且必須
依據卷內資料為具體之指摘，並足據以辨認原判決已具備違背法令之形式，始屬相當
。本件原判決撤銷第一審之科刑判決，改判論上訴人甲○○以連續行使偽造私文書，
足以生損害於他人罪，處有期徒刑捌月。並宣告偽造之「竹興工業股份有限公司」、
「白瑞騰」、「鉅崗工業股份有限公司」、「范景煌」印章各壹個，及如原判決附表
一所示肆紙支票之背面上「竹興工業股份有限公司」、「白瑞騰」印文各壹枚、如原
判決附表二所示貳紙支票之背面上「鉅崗工業股份有限公司」、「范景煌」之印文各
壹枚、如原判決附表二編號１支票之背面上「竹興工業股份有限公司」之印文壹枚均
沒收。係依憑上訴人對於其係永宙琺瑯工業股份有限公司（下稱永宙公司）負責人，
如原判決附表一所示黃春財名義之四紙支票係該公司所使用，如原判決附表二所示李
明鴻名義之二紙支票係李明鴻所交付之事實，供認不諱。並參酌告訴人竹興工業股份
有限公司（下稱竹興公司）負責人白瑞騰指訴及證人即告訴人鉅崗工業股份有限公司
（下稱鉅崗公司）委任代理人邱素芬供證之情節。而如原判決附表一及附表二票據貼
現後之銀行撥款，均係由永宙公司分別以存摺提領現金或支付永宙公司應付票款等情
，有彰化商業銀行北台中分行民國八十九年十一月二十日彰北中字第二四一八號函及
附件可憑。復有如原判決附表一、二所示支票影本六紙及彰化商業銀行北台中分行八
十六年八月十四日彰北中字第一九七０號函附卷可稽等證據資料，而為論斷，已敘述
其所憑之證據及認定之理由。而以上訴人否認有偽造文書及詐欺犯行，辯稱：伊未偽
造竹興公司及其負責人白瑞騰，暨鉅崗公司及其負責人范景煌之印章，支票是由公司
財務部門會計人員辦理票貼，伊不清楚如原判決附表一、二票貼支票上為何有竹興公
司及其負責人白瑞騰、鉅崗公司及其負責人范景煌之背書云云。然查證人即永宙公司
會計邱淑慧於原審證述：伊係於八十四年七月開始任職至八十五年二月離職等語。且
證人邱淑慧係於八十四年七月三日由永宙公司辦理加保，迄八十四年十一月三十日因
永宙公司積欠保費，逕予退保，有勞工保險局八十六年十月二十三日保承字第一０一
八二六四號書函及所附勞工保險局被保險人邱淑慧異動資料，暨該局八十九年十一月
二十九日保承字第一０二二三八四號函附卷可查。足證上訴人所辯係屬卸責之詞，不
足採信。在理由內依憑卷證資料，詳加指駁。從形式上觀察，原判決並無判決理由矛
盾、或應於審判期日調查之證據未予調查之違法情形存在。上訴意旨，置原判決所為
之明白論斷於不顧，專憑其個人意見，就原審採證認事職權之適法行使及原判決理由
已經詳細說明之事項，漫事爭執，難認已符合首揭法定之第三審上訴要件。又刑事訴
訟法第三百七十九條第十款所稱「依本法應於審判期日調查之證據」，指該證據在客
觀上為法院認定事實及適用法律之基礎者而言。上訴意旨就原審究竟未調查何種符合
上開情形之證據，及苟經調查，如何足以影響於判決，均未依據卷內訴訟資料具體指
明。則其泛指原判決有前開條款之違法情事，即與法律規定得為第三審上訴理由之違
法情形不相適合。其上訴違背法律上之程式，應予駁回。
據上論結，應依刑事訴訟法第三百九十五條前段，判決如主文。
中      華      民      國    九十二    年      五      月     十四     日
                              最高法院刑事第十庭
                                  審判長法官  林  增  福
                                        法官  邵  燕  玲
                                        法官  吳  昆  仁
                                        法官  陳  世  雄
                                        法官  惠  光  霞
      右正本證明與原本無異
                                              書  記  官
中      華      民      國    九十二    年      五      月     十九     日


司法院資訊處製作；財團法人民間司法改革基金會備份。
